# 开办费科目的使用

提问人：dxxd_ren 时间：2017-03-03 14:26:34
企业筹建期间发生的费用计入开办费，筹建期间是指一个新公司刚成立的筹建期间，还是指一个项目的筹建期间，例如：公司 2003年成立、 2004 年开始正常营业， 2016 年新购置了一块土地，在新购置的土地上，建设厂房以前发生的费用是否也计入开办费？

回答人：chenyiwei
“开办费”的概念针对的是一个企业法人，不是一个项目，因此对一个企业法人而言只能用一次。不过，现在随着开办费在发生时直接费用化，是否单独设置“开办费”明细科目的必要性也在降低。

提问人：心海拂清风 时间：2017-03-03 19:31:53
开办费”的概念针对的是一个企业法人，不是一个项目，那如果是项目呢，能否资本化？谢谢。

回答人：chenyiwei
一般应从严把握可资本化的范围。